【裁判字號】    97,易,533
【裁判日期】    970815
【裁判案由】    竊盜
【裁判全文】
臺灣屏東地方法院刑事判決               97年度易字第533號
公  訴  人  臺灣屏東地方法院檢察署檢察官
被      告  甲○○
                    現另案
上列被告因竊盜案件，經檢察官提起公訴（97年度偵字第2674號
），本院判決如下：
    主  文
甲○○犯竊盜罪，累犯，處拘役拾日，如易科罰金，以新臺幣
壹仟元折算壹日；又犯竊盜罪，累犯，處拘役拾日，如易科罰
金，以新臺幣壹仟元折算壹日；又犯竊盜罪，累犯，處拘役拾
日，如易科罰金，以新臺幣壹仟元折算壹日；又犯竊盜罪，累犯
，處拘役拾日，如易科罰金，以新臺幣壹仟元折算壹日，應執
行拘役壹佰壹拾日，如易科罰金，以新臺幣壹仟元折算壹日。
    事  實
一、甲○○前因施用第一、二級毒品案件，分別經本院判處有期
    徒刑1 年、5 月，並定執行刑為有期徒刑1 年3 月確定；再
    因施用第一級毒品案件，經臺灣高等法院高雄分院判處有期
    徒刑1 年8 月確定，嗣經減刑為有期徒刑10月，上開各罪接
    續執行，於民國96年7 月16日執行完畢。詎猶不思悔改，復
    意圖為自己不法之所有，分別於：
(一)97 年2月15日某時，在屏東縣長治鄉○○村○○路126 巷6
    之2 號旁豬舍內，徒手竊取丙○○所有工字鐵1 支，得手後
    將之變賣予某流動資源回收車業者，得款新臺幣（下同）
    250 元花用殆盡。
(二)97 年2月27日17時許，在屏東縣長治鄉○○村○○路743 號
    乙○○住處頂樓（無故侵入住宅部分未據告訴），徒手竊取
    林某所有馬達1 具，得手後將之變賣予設於屏東縣屏東市○○里○○路177 巷107 號「容盛資源回收場」之不知情之負
    責人洪春田，得款400 元花用一空。
(三)97 年3月9 日13時30分許，在屏東縣長治鄉○○村○○街旁
    產業道路豬舍內，徒手竊取丁○○所有養豬用飼料槽1 個，
    得手後將之變賣予某流動資源回收業者，所得150 元花用無
    存。
(四)97 年3月11日13時30分許，在屏東縣長治鄉○○村○○街旁
    產業道路豬舍內，徒手竊取丁○○所有養豬用飼料槽1 個，
    得手後將之變賣予設於屏東縣屏東市○○里○○路177 巷
    107 號「容盛資源回收場」之不知情之負責人洪春田，所得
    150 元花用一空。
二、案經屏東縣政府警察局屏東分局報請臺灣屏東地方法院檢察
    署檢察官偵查起訴。
    理  由
一、訊據被告甲○○對於上開犯罪事實（一）供承不諱，核與被
    害人丙○○於警詢中指述之情節相符，足認被告此部分自白
    核與事實相符，應堪信採。另訊之被告矢口否認有事實（二
    ）至（四）之竊盜犯行，辯稱：是乙○○與丁○○事前說要
    送給伊，伊才會去取走，伊只是取走時未再告知2 人云云。
    經查：
(一)被告於警詢及偵查中均坦承有事實（二）至（四）之竊盜犯
    行，並未提及被害人乙○○、丁○○2 人有事前同意其取走
    馬達、養豬飼料槽之情（警卷第3 、4 頁，偵查卷第15、16
    頁），於警方詢問其竊取被害人財物有無經過被害人同意時
    ，亦明確供稱：沒有等語（警卷第4 頁背面），於偵查中更
    供稱：丁○○是事後說沒有關係等語（偵查卷第15、16頁）
    。參以被告有竊盜之前科紀錄，有臺灣高等法院被告前案紀
    錄表附卷可稽，對竊盜罪之構成要件應有相當程度之認知，
    不可能於警詢、偵查中對是否有經被害人同意之重要事實有
    所遺漏而未為答辯，足認其警詢、偵查中之自白應屬真實可
    採。
(二)被害人乙○○、丁○○2 人於警詢中均指述被告行竊其等財
    物之事實，並均表示希望警方依法處理（警卷第7 、8 頁）
    ，苟其等有事前同意被告取走上開物品，衡情應會於警詢時
    主動告知，不可能再訴求警方能依法處理，足見其2 人警詢
    中之指述應非子虛。至被害人乙○○、丁○○2 人於本院審
    理中分別具結供證：事前有說要送給被告云云（本院卷第31
    、32頁），與2 人上開警詢中之供述不符，顯係基於朋友情
    誼（被告與2 人係朋友關係，已據被告及被害人2 人供認在
    卷），且所失竊之物品價值非鉅，事後不願追究，所為迴護
    被告之詞，洵不足取。
    此外，復有證人即「容盛資源回收場」負責人洪清田警詢中
    之供證，及收受物品、舊貨、五金廢料或廢棄物登記表1 紙
    附卷可佐。綜上，被告所辯，洵屬事後避就卸責之詞，委不
    足採。事證明確，其犯行均堪認定。
二、核被告所為，均係犯刑法第320 條第1 項之普通竊盜罪。被
    告4 次竊盜犯行，犯意各別，行為互異，應予分論併罰。再
    被告曾受事實欄所示罪刑之宣告，並於96年7 月16日執行完
    畢，有臺灣高等法院被告前案紀錄表附卷可憑，其於徒刑執
    行完畢後5 年以內故意再犯有期徒刑以上之本罪，各應依刑
    法第47條第1 項累犯規定加重其刑。審酌被告素行不佳，不
    思以己力賺取所需，竟行竊他人財物，行為誠屬不該，惟念
    其犯罪所得非鉅，情節及所生危害不大，犯後坦認部分犯行
    ，並已得被害人乙○○、丁○○事後之宥恕等一切情狀，分
    別量處如主文所示之刑，並定其應執行刑及諭知易科罰金之
    折算標準。
據上論斷，應依刑事訴訟法第299 條第1 項前段，刑法第320 條
第1 項、第47條第1 項、第41條第1 項前段、第2 項、第51條第
6 款，刑法施行法第1 條之1 ，判決如主文。
本案經檢察官陳俊宏到庭執行職務。
中    華    民    國    97    年    8     月    15    日
                  刑事第三庭    法  官  趙家光
以上正本證明與原本無異。
如不服本判決應於收受本判決送達後十日內向本院提出上訴書狀，
其未敘述上訴理由者，並得於提起上訴後十日內向本院補提理由
書狀（均須按他造當事人之人數附繕本）「切勿逕送上級法院」
中    華    民    國    97    年    8     月    15    日
                                書記官  陳勃諺
附錄本案論罪科刑條文
中華民國刑法第320條第1項
意圖為自己或第三人不法之所有，而竊取他人之動產者，為竊盜
罪，處5 年以下有期徒刑、拘役或 5 百元以下罰金。


司法院資訊處製作；財團法人民間司法改革基金會備份。
